【裁判字號】    89,上易,288
【裁判日期】    890315
【裁判案由】    傷害
【裁判全文】
臺灣高等法院高雄分院刑事判決          八十九年度上易字第二八八號
    上  訴  人
    即  被  告  林鬧發
右上訴人因傷害案件，不服臺灣高雄地方法院八十八年度易字第五一二０號，中華民
國八十九年一月二十日第一審判決（起訴案號：臺灣高雄地方法院檢察署八十八年度
偵字第二三三四三號），提起上訴，本院判決如左：
      主      文
上訴駁回。
      事      實
一、林鬧發曾有竊盜、賭博、贓物等前科（均不構成累犯），其係甲○○之公公，二
    人有直系姻親之家庭成員關係，於八十八年九月三日上午八時三十分許，在高雄
    縣路竹鄉○○○○路一四一號，因甲○○欲探視其子，雙方發生拉扯（甲○○涉
    犯傷害罪部分另案審理中），林鬧發竟基於傷害之故意，先出拳擊中甲○○之左
    臉，甲○○以手阻擋後，復擊中其左臂，進而將甲○○推出門外，以門板夾住甲
    ○○之左手掌，致甲○○受有左顴骨部血腫（四×三×０．二公分）、左上臂伸
    側瘀血（八×四公分）、左上臂屈側瘀血（五×四公分）、左手背瘀血擦傷（四
    ×三公分）、右中指（一×一公分）、右手背瘀血（二×一公分）、右肘瘀血（
    三×二公分）等傷害。
二、案經甲○○訴由臺灣高雄地方法院檢察署檢察官偵查起訴。
      理      由
一、訊據上訴人即被告林鬧發固坦承有於右揭時地因阻止告訴人甲○○探視小孩而與
    之發生拉扯，推甲○○出門時，以門板夾住其左手掌之事實，惟矢口否認有傷害
    犯行，辯稱：當時我手上抱著小孩根本無法打她云云。經查右揭事實，業據告訴
    人甲○○於原審審理中指訴綦詳，此核與臺灣高雄地方法院八十八年度易字第五
    ０六九號甲○○被訴傷害案件卷內，證人劉振聲即當日搭載甲○○之計程車司機
    到庭證稱：「我見告訴人（指被告林鬧發）手舉得高高的，聽見他們在吵，告訴
    人有打被告（指告訴人甲○○），用手打的，我有聽到被告說要看小孩，我便將
    車開到旁邊等，後來被告出來向我借電話，告訴人跟出來問我車錢．．．」等語
    相符（見上開卷宗八十八年十二月二十八日訊問筆錄）。且被告於本院中自承「
    她的手有被門板夾到沒錯，因她硬要進來，我手上抱著小孩，推她出去，她就咬
    我手流血，我關上門才夾到她的手。」（見本院八十九年三月一日訊問筆錄），
    而告訴人與被告當日爭執之情形，亦有告訴人所提錄音帶及其譯文在卷可憑。再
    就其譯文內容「林鬧發：『：：：不堪入耳之話「隨之把我推出門，而我左手
    卻撫著門，林鬧發就乘機用門夾著我的左手、林鬧發：『看啥﹖』說完便用力夾
    著我的手、林洪金英（被告之妻）：『你怎樣要這樣呢﹖』當時我的左手掌正被
    夾在門裡」等部分（原審卷第五頁）可推測被告於告訴人手部已被門板夾到之際
    ，又不只一次推壓門板，非如其所述僅為了關上門才夾到告訴人之手；又告訴人
    受有前開開傷，則有台南市立醫院驗傷診斷書一紙在卷可稽。觀諸上開驗傷診斷
    書所載，告訴人所受之傷害，遍及頭、手，要非自行碰撞可得。是被告上開所辯
    ，純係卸責之詞，無從採信，本件事證明確，其犯行洵堪認定。
二、查被告係告訴人之公公，有家庭暴力防治法第三條所稱之家庭成員關係，核被告
    出手毆打告訴人所為，係犯刑法第二百七十七條第一項之傷害罪，屬家庭暴力防
    治法第二條第二項所定之家庭暴力罪。原審因而適用刑法第二百七十七條第一項
    、第四十一條，罰金罰鍰提高標準條例第一條前段、第二條規定，並審酌被告前
    有犯罪前科，不思謹慎，及其與告訴人關係，竟為阻止告訴人探視親子，即施以
    暴力，且犯後猶未坦承犯行，及告訴人受傷情形尚非嚴重等一切情狀，量處拘役
    三十日，並諭知如易科罰金以三百元折算一日之標準。認事用法俱無不合，量刑
    亦稱妥適，被告上訴意旨否認犯罪，空言指摘原判決不當，並無可取，為無理由
    ，應予駁回。
據上論結，應依刑事訴訟法第三百六十八條，判決如主文。
本案經檢察官林應華到庭執行職務。
中    華    民    國     八十九     年       三       月       十五     日
                              臺灣高等法院高雄分院刑事第六庭
                                  審判長法官  陳吉雄
                                        法官  江泰章
                                        法官  周賢銳
右正本證明與原本無異。
不得上訴。
                                      書記官  高文輝
中    華    民    國     八十九     年       三       月      十七      日
附錄：本判決論罪科刑法條：
刑法第二百七十七條條第一項
  傷害人之身體或健康者，處三年以下有期徒刑、拘役或一千元以罰金。
        Ｋ


司法院資訊處製作；財團法人民間司法改革基金會備份。
